臺灣高等法院臺中分院刑事裁定
110年度毒抗字第694號
抗  告  人  
即受處分人  林弘偉
上列抗告人即受處分人因聲請重新審理案件（原確定裁定案號：
臺灣南投地方法院109年度審訴字第225號民國110年1月14日強制
戒治裁定），不服臺灣南投地方法院110年5月17日裁定（110年
度聲字第211號），提起抗告，本院裁定如下：
    主  文
抗告駁回。
    理  由
一、抗告意旨略以：
  ㈠因毒品危害防制條例修正及最高法院刑事大法庭民國109年
　　11月18日109年度台上大字第3826號、臺灣高等法院110年度
    聲再字第108號裁定變更適用之對象，含其評分標準和施用
    頻率，為此法務部與衛生福利部及專家學者業已研議修正「
    有無繼續施用毒品傾向評估標準」，就多項評分項目之標準
    有所調整，並於110年3月26日生效，懇請明察上情，予以抗
    告人即受處分人林弘偉（下稱抗告人）有免除強制戒治處分
    之機會。
　㈡法務部○○○○○○○○110年1月4日評估抗告人有無繼續施用毒品傾
    向之評估標準紀錄表(下稱原評估標準紀錄表)，評分項目中
    「觀察勒戒期間家屬有無前來接見」部分，抗告人之胞姊先
    寄出親屬關係證明資料，經所方以該等資料非直系親屬關係
    而退回後，抗告人之胞姊親自攜帶相關證明文件至所方接見
    室，請管理人員轉交主管，再經報告核准後得以接見，是抗
    告人之胞姊確實曾經前來接見，惟原評估標準紀錄表卻以無
    接見紀錄論定分數，懇請明察上情，予以抗告人最大評分利
    益空間。
二、按觀察、勒戒及強制戒治之裁定確定後，因發現確實之新證
    據足認受觀察、勒戒或強制戒治處分之人，應不施以觀察、
    勒戒或強制戒治者，受觀察、勒戒或強制戒治處分之人，或
    其法定代理人、配偶，或檢察官得以書狀敘述理由，聲請原
    裁定確定法院重新審理。法院認為無重新審理之理由，或程
    序不合法者，應以裁定駁回之。毒品危害防制條例第20條之
    1第1項第5款、第4項前段分別定有明文。
三、經查：
　㈠本件抗告人因施用第一級毒品案件，前經臺灣南投地方法院
    （下稱南投地院）以109年9月14日109年度審訴字第225號裁
    定令入勒戒處所觀察、勒戒，執行後經法務部○○○○○○○○評估
    結果，認抗告人仍有繼續施用毒品傾向，南投地院乃依修正
    後毒品危害防制條例第20條第3項、第2項後段、第35條之1
    第2款規定，以110年1月14日109年度審訴字第225號裁定令
    入戒治處所強制戒治，其期間為6個月以上，至無繼續強制
    戒治之必要為止，但最長不得逾1年，該強制戒治之裁定業
    經確定等情，有上開觀察勒戒裁定、強制戒治裁定及臺灣高
    等法院被告前案紀錄表在卷可參。
　㈡抗告人入所執行強制戒治後，法務部雖於110年3月26日修正
    「有無繼續施用毒品傾向評估標準紀錄表」及「有無繼續施
    用毒品傾向評估標準說明手冊」（以下合稱「評估標準表冊
    」），然「評估標準表冊」係法務部針對多數不特定人民就
    有無繼續施用毒品傾向評估事項所為對外發生法律效果而具
    有法規性質之命令（參見中央法規標準法第3條規定），故
    「評估標準表冊」之修正應屬「法律變更」，不符毒品危害
    防制條例第20條之1第1項第5款規定所稱之「新證據」。抗
    告人以此為由就上開強制戒治裁定向南投地院聲請重新審理
    ，與法定要件不符，自無理由。
　㈢抗告人另指稱其入所後胞姊有前來訪視，原評估標準紀錄表
    就此項目卻記載為「無」而以0分計算云云。然查，原評估
    標準紀錄表就抗告人之前科紀錄與行為表現、臨床評估及社
    會穩定度進行之評分結果為：靜態因子得分合計為196分，
    動態因子得分合計為11分，總計207分；準此，縱使扣除「
    入所後家人是否訪視」該項計分（5分），抗告人之動態因
    子得分合計為6分，加計靜態因子總分為202分，仍達60分以
    上，應認抗告人有繼續施用毒品傾向。抗告人以此為由就上
    開強制戒治裁定向南投地院聲請重新審理，核與毒品危害防
    制條例第20條之1第1項各款所定重新審理之事由均不相合，
    自亦無理由。
四、綜上，原裁定駁回抗告人重新審理之聲請，於法並無違誤，
    本件抗告為無理由，應予駁回，爰依刑事訴訟法第412條，
    裁定如主文。
中　　華　　民　　國　　110 　年　　6 　　月　　18　　日
                  刑事第八庭  審判長法  官  林清鈞
                                    法  官  簡婉倫
                                    法  官  黃小琴
以上正本證明與原本無異。
如不服本裁定，應於收受送達後5日內向本院提出再抗告書狀（
須附繕本）。
                                    書記官  李宜珊
　　　　　　　　　　　　　　　　　　
中　　華　　民　　國　　110 　年　　6 　　月　　18　　日